【裁判字號】    90,訴,1224
【裁判日期】    901023
【裁判案由】    毒品危害防制條例
【裁判全文】
臺灣板橋地方法院刑事判決                          九十年度訴字第一二二四號
    公  訴  人  臺灣板橋地方法院檢察署檢察官
    被      告  乙○○
    指定辯護人  本院公設辯護人丙○○
右列被告因毒品危害防制條例案件，經檢察官提起公訴（八十九年度偵字第一一六二
六號），本院判決如左：
    主  文
乙○○無罪。
    理  由
一、公訴意旨略以：被告乙○○與甲○○（目前仍由公訴人偵查中）係男女朋友，二
    人於台北縣新莊市○○路六七一巷一弄三號五樓租屋同居，乙○○明知甲○○意
    圖營利購入第二級品安非他命準備販售謀利，仍於八十九年六月間某日，在前開
    租屋處，幫助甲○○以天秤將甲○○所購入之安非他命分裝為每包約一公克之小
    包，嗣於八十九年六月十七日凌晨五時許，在上址為警查獲，並扣得甲○○所有
    之安非他命十六包（淨重十六點五公克）、天秤一組、分裝袋二百九十六個，因
    認被告乙○○涉嫌毒品危害防制條例第四條第二項販賣毒品之幫助犯嫌。
二、按犯罪事實應依證據認定之，無證據不得推定其犯罪事實，刑事訴訟法第一百五
    十四條定有明文，而事實之認定，應依證據，如未能發現相當證據，或證據不足
    以證明，自不能以推測或擬制之方法，以為裁判基礎（最高法院四十年台上字第
    八六號判例參照）。又認定不利於被告之事實，須依積極證據，苟積極證據不足
    為不利於被告事實之認定時，即應為有利於被告之認定，更不必有何有利之證據
    ，最高法院三十年度上字第八一六號著有判例。
三、訊據被告乙○○堅決否認有何犯行，辯稱：伊與甲○○並非同居男女朋友關係，
    當時伊與甲○○分別承租同一公寓的獨立房間，伊僅幫忙甲○○分裝安非他命一
    、二次，但伊不知甲○○要分裝安非他命之目的為何，甲○○曾免費送伊安非他
    命吸用約二、三次等語。
四、公訴人認被告乙○○涉嫌違反毒品危害防制條例犯行，係以前開安非他命、天秤
    、分裝袋，及被告與甲○○係同居男女朋友關係等資為論據。經查，同案被告甲
    ○○於第一次警訊筆錄陳稱：伊以天秤將安非他命秤重後分裝入小塑膠袋內，但
    這樣做並無任何目的意義，伊與乙○○是男女朋友關係，同居一年多，乙○○吸
    食之安非他命是伊贈送的等語（見偵查卷第十一頁），又於第二次警訊中供稱：
    伊於八十九年三月起至同年五月止販賣安非他命十餘次給劉人傑吸用等語，警方
    扣得已分裝之十六包安非他命是準備販賣給他人吸用等語（見偵查卷第十七頁）
    ，又於偵查中供陳：伊沒有販賣安非他命，但曾叫乙○○幫忙分裝安非他命等語
    （見偵查卷第六七頁）。同案被告甲○○於本院審理時證稱：伊與乙○○是同居
    男女朋友關係，伊有免費提供安非他命給乙○○吸用，伊未販賣安非他命，伊以
    天秤分裝安非他命是擔心自己吸用過量，伊忘記是否曾拜託乙○○幫忙分裝安非
    他命，但伊未曾告訴她關於販賣安非他命之事等語（見本院審理筆錄）。次查，
    同案被告甲○○前因通緝而無法繼續偵查，目前通緝到案由檢察官偵查中，尚未
    起訴，業經書記官查詢紀錄。再查，被告乙○○於警訊偵查及本院審理時雖坦承
    有幫甲○○分裝安非他命，惟均否認知悉甲○○有販賣安非他命。依上開調查，
    同案被告甲○○是否涉嫌販賣安非他命，尚未據起訴判決認定，正犯是否構成尚
    屬有疑，則本件被告乙○○亦無從成立幫助犯，況且，同案被告甲○○多次否認
    販賣安非他命，僅一次於警訊中坦承販賣安非他命，惟其自白販賣時間係八十九
    年三月至五月，亦與本件被告乙○○幫忙分裝安非他命之時間八十九年六月間不
    同，被告乙○○亦堅決否認知悉甲○○有販賣安非他命等情。此外，復查無其他
    證據足資證明被告乙○○知悉甲○○販賣毒品而幫忙分裝，被告又堅決否認犯罪
    ，依照上開說明，自不能僅以甲○○所遭扣案之毒品及分裝工具遽入被告於罪，
    本件核屬不能證明被告犯罪，應諭知被告無罪之判決。
據上論斷，應依刑事訴訟法第三百零一條第一項，判決如主文。
本案經檢察官張慶林到庭執行職務
中      華      民      國    九十      年      十      月    二十三    日
                                    臺灣板橋地方法院刑事第二庭
                                        法  官  黃  惠  瑛
右正本證明與原本無異
如不服本判決，應於送達後十日內向本院提出上訴狀
                                        書記官  陳  旻  源
中      華      民      國    九十      年      十      月    二十五    日


司法院資訊處製作；財團法人民間司法改革基金會備份。
